JOSE ANDREE SANCHEZ TENAUD

DESARROLLADOR DE SOFTWARE

CONTACTO

- +51 940142952
- www.linkedin.com/in/joseandree-sanchez-tenaud
- joseandree.j42@gmail.com

HABILIDADES

GeneXus 18

Bantotal

Frameworks

Bases de Datos

EDUCACIÓN

Arquitectura de plataformas y servicios de tecnologias de la información

Instituto San Ignacio de Loyola 2019 - 2023

Ingeniería Empresarial y de Sistemas

Universidad San Ignacio de Loyola 2023 - Actualidad

LENGUAJES

- Ingles Avanzado
- Español Nativo

SOBRE MÍ

Mi objetivo es seguir creciendo como desarrollador, combinando la experiencia en sistemas legacy con frameworks actuales, y aportar soluciones innovadoras que generen impacto real. Soy una persona responsable, dinámica y creativa. Cuento con excelentes habilidades blandas para trabajar en equipo.

EXPERIENCIA

NTT DATA Perú

Center Developer • Noviembre 2024 - Actualidad

- Desarrollos enfocados al sector bancario usando tecnologías como GeneXus 18 y Bantotal en AS400.
- Sólido conocimiento en herramientas con COBOL, RPG y DB2.
- Mantenimiento de módulos enfocados a Prestamos Personales y Prestamos Hipotecarios.

Software Enterprise Services

Ingeniero de Fábrica • Julio 2023 - Noviembre 2024

- Desarrollos enfocados al sector bancario usando tecnologías como GeneXus 8 y Bantotal en AS400
- Desarrollo de componentes web usando HTML5, CSS con Javascript y TypeScript usando frameworks como Angular 13 para migraciones de sistemas.

Software Enterprise Services

Practicante • Junio 2022 - Julio 2023

- Aprendizaje continuo en tecnologias enfocadas al sector bancario como Genexus y AS400
- Soporte a sistemas bancarios enfocados a módulos de Prestamos Personales.